臺灣高等法院臺南分院刑事判決
110年度上訴字第1073號
上  訴  人  
即  被  告  陳盈吉

選任辯護人  涂欣成律師（法扶）
上列上訴人因違反槍砲彈藥刀械管制條例案件，不服臺灣臺南地
方法院110年度訴字第140號中華民國110年9月7日第一審判決（
起訴案號：臺灣臺南地方檢察署109年度偵字第20013號），提起
上訴，本院判決如下：
    主  文
上訴駁回。
    事  實
一、陳盈吉知悉可發射子彈具有殺傷力之非制式手槍及具有殺傷
    力之子彈，均係槍砲彈藥刀械管制條例所規定之管制物品，
    非經中央主管機關之許可不得持有，竟仍各基於非法持有具
    有殺傷力之非制式手槍及子彈之犯意，分別為下列行為：
　㈠於民國108年7月至同年12月間某日，在臺中市某處，收受某真
    實姓名年籍不詳之友人所交付供作借款擔保之如附表編號1
    所示具殺傷力之仿BERETTA廠M9型手槍外型製造、組裝已貫
    通之金屬槍管而成之非制式手槍1支（含空彈匣1個，槍枝管
    制編號：0000000000號）、如附表編號2所示具殺傷力之制
    式子彈8顆、如附表編號3所示具殺傷力之非制式子彈6顆及
    不具殺傷力之非制式子彈4顆後，將之藏放在其位於臺南市○
    里區○○街00巷0號居所內而持有之。
　㈡另於109年3月至同年4月間某日，在臺南市佳里區某郵局前，
    收受另一名真實姓名年籍不詳之友人所交付供作借款擔保之
    如附表編號4所示具殺傷力之仿手槍外型製造、組裝已貫通
    之金屬槍管而成之非制式手槍1支（含空彈匣1個，槍枝管制
    編號：0000000000號）及如附表編號5所示具殺傷力之非制
    式子彈17顆後，將之藏放在其位於臺南市○里區○○街00巷0號
    居所內而持有之。嗣經警於109年10月27日上午9時13分許，
    持原審法官核發之搜索票前往陳盈吉位於臺南市○里區○○街00
    巷0號居所執行搜索，當場扣得上開非制式手槍2支、具殺傷力
    制式子彈及非制式子彈共31顆、不具殺傷力非制式子彈4顆
    ，而查悉上情。
二、案經臺南市政府警察局刑事警察大隊報告臺灣臺南地方檢察
    署檢察官偵查起訴。
    理  由
壹、程序部分
    就本判決所引用之傳聞證據，本件當事人於本院準備程序時
    ，均明示同意有證據能力（本院卷第74-77、143、184頁）
    ，且於本院審理時，經逐一提示後，迄於言詞辯論終結前，
    未聲明異議，本院認該些證據做成之過程、內容均具備任意
    性、合法性，其陳述與本件待證事實具有關聯性，合於一般
    供述證據之採證基本條件，且證明力非明顯過低，以之作為
    證據，均屬適當，依刑事訴訟法第159條之5第1項規定，皆
    有證據能力。  
貳、實體部分
一、認定犯罪事實所憑之證據及理由
  ㈠訊據被告陳盈吉坦承持有上述犯罪事實所載槍、彈之事實，
    而其持有上開槍、彈事實，並有搜索扣押筆錄、扣押物品目
    錄表、搜索現場照片（警卷第19至24頁、第69至78頁）及附
    表編號1、4所示槍枝之槍枝初步檢視報告表暨照片（警卷第
    81至90頁、第91至100頁）在卷可稽；復有非制式手槍2支、
    制式子彈8顆（其中3顆業經試射）、非制式子彈共27顆（均
    經試射）扣案可佐，足見員警查扣之上開槍、彈，確均係被
    告所持有無訛。又上開槍枝2支及子彈35顆，經內政部警政
    署刑事警察局以檢視法、性能檢驗法、試射法等方法鑑定，
    鑑定結果各如附表編號1至5所示【附表編號1、4所示之非制
    式手槍2支，及附表編號2所示制式子彈其中3顆（另未試射
    之5顆均係制式子彈，與試射子彈同批型號，同時持有，應
    亦有殺傷力）、如附表編號3所示之非制式子彈其中6顆、如
    附表編號5所示之非制式子彈17顆，均具有殺傷力】，有附
    表所載之鑑定書及函文附卷可憑，被告持有之上述槍枝2支
    、子彈31顆均具殺傷力，亦可認定。是以，被告就上述犯罪
    事實一㈠部分，持有如附表編號1所示非制式手槍1支、如附
    表編號2所示之制式子彈8顆、如附表編號3所示之非制式子
    彈其中6顆；就犯罪事實欄一㈡部分，持有如附表編號4所示
    非制式手槍1支、如附表編號5所示非制式子彈17顆，確係分
    屬槍砲彈藥刀械管制條例第4條第1項第1款、第2款所稱之槍
    砲及彈藥無誤。綜上，被告所為非法持有上述槍、彈之供述
    ，應與事實相符，當可採信，此部分事實應堪認定。
  ㈡惟被告就犯罪事實一㈠、㈡所示之槍、彈來源，則更異其於警
    詢、偵查與原審之陳述，辯稱：犯罪事實一㈠、㈡所示槍、彈
    均係來自友人甲○○，並非之前所述之不詳友人，且取得犯罪
    事實一㈠所示槍、彈之時間為109年農曆年間，地點亦在臺南
    市佳里區某處，而犯罪事實一㈠、㈡取得之時間既相去不遠，
    二者應該成立接續犯一罪，之前在警詢、偵查及原審說是犯
    罪事實一㈠之槍彈是在臺中市向不詳友人取得，並不實在，
    當時目的是要讓臺中之員警有查槍業績云云。經查：
  1.被告於警詢、偵查及原審均坦承其於犯罪事實一㈠、㈡所載時
    、地與方式取得該些槍、彈（警卷第3至10頁；偵卷第13至1
    6頁；原審卷第87至96頁、第228至238頁），並於本院審理
    之初，除主張犯罪事實一㈡槍、彈來源為甲○○外，對其於犯
    罪事實一㈠、㈡所載時、地，取得該些槍、彈之事實亦為認罪
    之陳述（本院卷第73頁），未加以爭執，直至偵查機關表示
    未因其供述查獲槍枝來源為甲○○，其聲請本院傳喚證人甲○○
    、乙○○等人交互詰問後，方於本院最後一次審理程序時，主
    張犯罪事實一㈠㈡之槍枝均來自甲○○，且二者應為接續犯而為
    前述辯解，此部分辯解，與其於偵查、原審及本院審理之初
    所為之陳述，非僅有枝節差異，二者相去甚鉅，其嗣後所為
    之辯解可否採信，並非無疑。
  2.證人甲○○於本院審理時證稱：其與被告認識約20多年，之前
    服刑時認識，亦曾積欠被告金錢，但其不曾見過犯罪事實一
    ㈠、㈡所示之槍、彈，不曾在108年7至12月間、109年3、4月
    販賣手槍給被告，亦未交付被告犯罪事實一㈠、㈡所示槍、彈
    給被告抵債，被告所述不實，其不認識乙○○、余松炫，亦不
    曾告知其等賣上述槍、彈給被告等語(見本院卷第372-375、
    377頁)，可見被告嗣後於本院所述犯罪事實一㈠、㈡槍、彈均
    係甲○○所交付云云，並無依據。
  3.證人乙○○雖於本院審理時證稱：被告曾駕車搭載其前往臺南
    佳里某路旁，其坐在駕駛座後座，有看到被告拿1萬元給甲○
    ○，坐副駕駛座的甲○○交付一個袋子給被告，看到裡面有槍
    ，但已不記得案發時間，又因為當時為晚上，暗暗的，只看
    到袋子內有槍枝，沒辦法看很清楚是否為犯罪事實一㈠、㈡所
    示之槍枝云云(見本院卷第380至382頁)，然該證人於本院審
    理時，請其當場指認甲○○時證稱：他現在好像比較胖、比較
    黑，之前看不是這樣；(問：是否認識甲○○?)這個人我不太
    認識，我知道這個人，但與他不熟等語(見本卷第380頁)。
    由乙○○上述證言可知，其不僅與甲○○不熟識，亦無法確認其
    所見交付槍枝給被告之人是否為法庭在場之甲○○；另其亦無
    法確認其所述見到甲○○交付槍枝給被告之時間及所見者為犯
    罪事實一㈠、㈡所示之槍枝；另檢察官詢問其所述被告交付1
    萬元給甲○○後，甲○○交付槍枝給被告乙節，何以與被告所述
    甲○○係將槍枝質押給被告抵債之情不同時，其無法回答而先
    稱：「我的意思...」，後又稱：我還沒去那邊時，他們有
    通電話，電話內容我不知道云云（見本院卷第382頁），不
    僅全然無法解釋何以與被告所述之情形不同，且其既與甲○○
    不相識，當天又是偶為被告搭載，如何可知被告與甲○○間有
    通話與通話內容。因此，證人乙○○所證其確實見到甲○○交付
    槍枝給被告云云，實難採信。
  4.因此，本院認被告嗣後於本院審理所述犯罪事實一㈠、㈡所示
    槍、彈分別係在109年農曆年間、109年3、4月間某日由友人
    甲○○交付抵債云云，並無證據可資佐憑，自難採信。佐以本
    院前就此部分函詢偵查機關之結果，依各機關回函內容觀之
    ，被告雖於警詢不具名指述槍、彈來源係甲○○與綽號「小強
    」之男子，其中綽號「小強」男子無其他資訊可資追查，甲
    ○○部分經依其陳述前往查緝，僅扣得毒品相關違禁物，並未
    查獲槍砲不法事證，並未因被告供述而查獲槍、彈來源，或
    查獲或因而防止重大危害治安案件，有臺南市政府警察局11
    0年3月12日、110年11月18日函與所附被告警詢筆錄、指認
    犯罪嫌疑人記錄表及甲○○刑事案件報告書、警詢筆錄、搜索
    扣押筆錄、扣押物品目錄表，及臺灣臺南地方檢察署110年2
    月25日、年11月18日函在卷可查（見原審卷第61、108-125
    頁，本院卷第89、91-127頁），可見被告取得犯罪事實一㈠
    、㈡所示槍、彈之來源，已無法確認係來自何人交付，故本
    院認被告於警詢、偵查及原審所述之陳述較為可採。
　㈢綜上所述，本件事證明確，被告犯行堪以認定，應依法論科
    。至本院辯論終結後將被告與證人甲○○、乙○○還押後，被告
    具狀所稱證人甲○○於本院候審室對其所述之言語，此核屬審
    判外陳述，且為本院辯論終結後所發生，本院無從據以為審
    判參酌，附此敘明。
參、論罪科刑：
一、槍砲彈藥刀械管制條例所稱持有與寄藏，固均係將物置於自
    己實力支配之下，然單純「持有」，係指為自己占有槍砲、
    子彈，將之置於自己實力支配下之意；而所謂「寄藏」，則
    係指受寄他人之槍砲、子彈，為之隱藏而言，若他人交付槍
    彈予行為人作為借款之擔保物，即因借貸關係而將槍彈質押
    於行為人處，行為人並非受他人委託而為之隱藏，自係為自
    己占有之意而持有槍彈，非屬受託寄藏槍彈而持有（最高法
    院107年度台上字第1344號判決意旨參照）；所謂寄藏槍枝
    ，係指受寄代藏，亦即受他人委託代為保管藏放，行為人持
    有槍枝、子彈，若係作為借款之擔保，即非受人委託代為保
    管，應屬單純持有（最高法院94年度台上字第3909號判決意
    旨參照）。查本院採信被告前於警詢、偵查及原審所為之供
    述，認其於犯罪事實一㈠、㈡所載之時、地取得扣案槍枝及子
    彈之原因，均係不詳友人向其借款而交付，作為借款擔保之
    質押物，揆諸前揭判決意旨，被告就犯罪事實一㈠、㈡犯行均
    係以自己占有之意思而持有扣案槍彈無訛。
二、本件被告持有扣案非制式手槍之行為，均應適用修正後之槍
    砲彈藥刀械管制條例第7條第4項規定論處：
　㈠槍砲彈藥刀械管制條例第4條、第7至9條規定業經修正，於10
    9年6月10日經總統公布施行，並自同年月12日起生效，依立
    法說明之意旨，本次槍砲彈藥刀械管制條例之修正目的，在
    於有效遏止持非制式槍砲進行犯罪，乃認非制式槍砲與制式
    槍砲之罪責有一致之必要，故於第4條、第7條至第8條均增
    加「制式或非制式」之構成要件，亦即不分制式或非制式，
    凡屬第7條所列各類槍枝型式之槍枝，有殺傷力者，概依第7
    條規定處罰。
　㈡繼續犯，係指行為人以單一犯罪之意思及行為，持續地侵害
    一個法益，在法益侵害之狀態未除去前，該犯罪行為仍繼續
    進行，至行為終了時為止，屬實質上一罪，因僅給予一罪之
    刑罰評價，故其行為之時間認定，當自著手之初，持續至行
    為終了，並延伸至結果發生為止，倘上揭犯罪時間適逢法律
    修正，跨越新、舊法，而其中部分作為，或結果發生，已在
    新法施行之後，應即適用新規定，不生依刑法第2條比較新
    、舊法而為有利適用之問題（最高法院110年度台上字第184
    8號、108年度台上字第1179號判決意旨參照）；又非法持有
    槍砲彈藥刀械等違禁物，所侵害者為社會法益，其持有之繼
    續，為行為之繼續，而非狀態之繼續，故其持有槍砲彈藥刀
    械時，該罪雖告成立，但其完結，須繼續至持有行為終了時
    為止（最高法院110年度台上字第357號判決意旨參照）。
　㈢本件被告持有扣案非制式手槍之時間，分別係自108年7月至
    同年12月間某日、109年3月至同年4月間某日起，並均於109
    年10月27日為警查獲，依上開說明，其持有之繼續，為行為
    之繼續，而非狀態之繼續，是其持有扣案槍枝行為之時間認
    定，均須至持有行為終了時（即109年10月27日為警查獲時
    ）為止，則被告犯罪事實一㈠、㈡持有槍枝之繼續行為均在新
    法施行之後終了，揆諸前揭判決意旨，均應適用新修正之槍
    砲彈藥刀械管制條例第7條第4項規定，不生新舊法比較之問
    題。至被告所犯非法持有子彈罪部分，因此次條文並未修正
    ，自應適用現行第12條第4項之規定，亦無庸為新舊法比較
    ，併此敘明。
三、核被告就犯罪事實一㈠、㈡所為，均係犯槍砲彈藥刀械管制條
    例第7條第4項之非法持有非制式手槍罪，及同條例第12條第
    4項之非法持有子彈罪。被告分別自犯罪事實一㈠、㈡㈡所載之
    時間起，迄109年10月27日為警查獲止，持有扣案非制式手
    槍及子彈之行為，均屬行為之繼續，應至持有行為終了時，
    僅各成立一罪。
四、又非法持有槍砲彈藥刀械等違禁物，所侵害者為社會法益，
    同時地被查獲持有2種以上之槍砲彈藥刀械，有可能係初始
    即同時地持有之，亦有可能係先後持有而僅同時地被查獲；
    於最初即同時地持有之情形，如持有之客體種類相同（同為
    手槍，或同為子彈，或同為槍枝之主要組成零件），縱令持
    有之客體有數個（如數支手槍、數顆子彈、數個槍枝之主要
    組成零件），仍為單純一罪，不發生想像競合犯之問題；若
    持有2不相同種類之客體（如同時地持有手槍及子彈，或同
    時地持有槍砲彈藥刀械管制條例所定不同條項之槍枝），則
    為一行為觸犯數罪名之想像競合犯；至先後持有而僅同時地
    被查獲者，雖亦併有同時持有之情形（即二持有行為重疊部
    分），仍應視其持有之初之犯意如何，憑以判斷其先後所犯
    持有行為，究屬數罪併罰，抑或應論以裁判上或實質上一罪
    （最高法院110年度台上字第357號、105年度台上字第1040
    號、97年度台上字第3556號、96年度台上字第6417號判決意
    旨參照）。準此，本件被告就犯罪事實一㈠部分，持有如附
    表編號1所示非制式手槍1支、如附表編號2所示之制式子彈8
    顆、如附表編號3所示之非制式子彈其中6顆；就犯罪事實一
    ㈡部分，持有如附表編號4所示非制式手槍1支、如附表編號5
    所示非制式子彈17顆，各係同時地持有非制式手槍及子彈，
    而各以一行為觸犯上述二罪名，為想像競合犯，應依刑法第
    55條之規定，各從一重論以槍砲彈藥刀械管制條例第7條第4
    項之非法持有非制式手槍罪。又被告所犯上開二罪，係於不
    同時、地，收受不同友人所交付之槍彈，犯意各別，行為有
    異，應予分論併罰。被告雖以前述辯解稱犯罪事實一㈠、㈡應
    係基於接續犯意而為，應成立接續犯，惟被告於本院所為之
    前述辯解何以不可採，被告此部分辯解，自非可採。
五、累犯
　㈠查被告前因於104年間1月19日施用第一級毒品海洛因之違 反
    毒品危害防制條例案件，經臺灣臺南地方法院於104年6 月2
    2日以104年度審訴字第406號判處有期徒刑10月確定，並 自
    另案（槍砲案件）撤銷假釋後執行殘刑期滿日107年7月6日
    之翌日即107年7月7日起接續執行上述有期徒刑10月之刑期
    （參見臺灣臺南地方檢察署104年度執更丙字第577號執行指
    揮書電子檔紀錄），嗣於108年5月6日縮刑期滿出監而執行
    完畢，被告於前案違反毒品危害防制條例及槍砲彈藥刀械管
    制條例等案件而受徒刑執行完畢後，又於5年内即109年7月
    至12月 間某日起及同年3月至4月間某日起，2次各別再犯本
    件有期徒刑以上之槍砲彈藥刀械管制條例第7條第4項及同條
    例第12條第4項非法持有具殺傷力之槍、彈罪，應為累犯等
    情，有臺灣高等法院被告前案紀錄表及臺灣臺南地方法院92
    年度訴字第1245號刑事判決、本院95年度上更(二) 字第461
    號刑事判決、96年度聲字第143號定執行刑裁定（定執行刑
    為有期徒刑14年5月，併科罰金7萬元）、臺灣臺南地方法院
    97年度聲減字第48號減刑裁定（就上述裁定所據以定執行之
    部分罪名減刑，並重定執行刑為有期徒刑13年4月，併科罰
    金3萬5,000元）、臺灣臺南地方法院102年度聲字第512號裁
    定（就上述有期徒刑執行之假釋而為假釋中付保護管束宣告
    之裁定）、臺南地方法院104年度審訴字第406號刑事判決（
    假釋中再犯之案件，判處有期徒刑10月、臺灣臺南地方檢察
    署104年度執更丙字第577號執行指揮書電子檔紀錄（撤銷假
    釋，執行殘刑3年3月23日，於104年5月19日入監執行）、同
    署104年執丙字第7937號執行指揮書電子檔紀錄（自撤銷假
    釋後殘刑執行完畢日即107年7月6日之後，於107年7月7日起
    接續執行臺南地院104年度審訴字第406號刑事判決宣告之有
    期徒刑10月，並於108年5月6日縮刑期滿執行完畢）在卷可
    查。
　㈡審酌被告未因前案徒刑執行完畢而有所警惕，於前案徒刑執
    行完畢後未滿1年，即又再犯本案而有所警惕，猶故意再為
    本案犯行，且其中經撤銷假釋執行殘刑之案件中，亦有槍砲
    案件，堪認被告有特別惡性及對刑罰反應力薄弱，又觀諸被
    告本案犯罪情節，經依累犯規定加重法定最低本刑之結果，
    均未使被告所受刑罰超過其所應負擔之罪責，即無司法院釋
    字第775號解釋意旨所指應裁量不予加重最低本刑，否則將
    致罪刑不相當之情形，爰均依刑法第47條第1項規定加重其
    刑。
六、按犯本條例之罪，於偵查或審判中自白，並供述全部槍砲、
    彈藥、刀械之來源及去向，因而查獲或因而防止重大危害治
    安事件之發生者，減輕或免除其刑，槍砲彈藥刀械管制條例
    第18條第4項前段定有明文。此關於自白減免其刑之規定，
    被告須將自己原持有之上揭違禁物所取得之來源，或所轉手
    之流向，交代清楚，因而使犯罪調（偵）查人員，得以一併
    查獲相關涉案者；或因而防止他人利用該違禁物而發生重大
    危害治安之事件，始符要件。故犯該條例之罪者，雖於偵查
    或審判中自白，若並未因而查獲該槍砲、彈藥、刀械之來源
    或去向，或因而防止重大危害治安事件之發生，即與上開規
    定應減輕或免除其刑之要件不合（最高法院95年度台上字第
    6934號判決參照）。經查，被告於本院所辯犯罪事實一㈠、㈡
    之槍彈來源係甲○○乙節，並無證據可資證明為真實；另被告
    雖於警詢供稱於犯罪事實一㈠所載時、地取得之槍彈係其友
    人綽號「小強」之男子及1名不認識之同行友人所交付；於
    犯罪事實一㈡所載時、地取得之槍彈係其友人甲○○所交付，
    經函詢偵查機關，均回覆稱未因被告上開供述而查獲本案槍
    彈之來源，或因而防止重大危害治安事件之發生，故被告於
    本院所辯犯罪事實一㈠、㈡槍彈來源係來自甲○○云云，並不可
    採，業經論述如前，故被告雖於偵查及審判中自白犯行，並
    供稱其本案所持有槍、彈來源，然偵查機關並未因而查獲相
    關涉案者或因而防止重大危害治安事件之發生，核與上開規
    定減輕或免除其刑之要件不符，尚難認有上開規定之適用，
    被告以前述辯解認應依槍砲彈藥刀械管制條例第18條第4項
    規定減輕其刑，並無依據。
七、被告雖又請求依刑法第59條規定酌減其刑，惟按犯罪之情狀
    顯可憫恕，認科以最低度刑仍嫌過重者，固得依據刑法第59
    條規定酌量減輕其刑。條文所謂犯罪情狀，必須有特殊之環
    境及原因，在客觀上顯然足以引起一般同情，認為縱予宣告
    法定最低刑度猶嫌過重；而所謂犯罪情狀顯可憫恕，係指裁
    判者審酌刑法第57條各款所列事項，以行為人之責任為基礎
    之一切情狀，予以全盤考量後，認其程度已達顯可憫恕之程
    度，始有其適用。本件被告無視國家禁令，持有槍、彈，對
    社會治安有一定之影響，尤其被告持有槍枝2支、子彈達30
    餘顆，犯罪情節並非輕微，其在客觀上亦無足以引起一般同
    情之狀況。本院衡諸上情，認被告本案犯行並無情輕法重，
    科以最低刑度猶嫌過重之情事，當無適用刑法第59條規定酌
    減其刑之餘地。
肆、駁回上訴之理由　　
一、原判決以被告犯行罪證明確，並審酌被告明知具有殺傷力之
    非制式手槍、子彈屬高度危險之管制物品，為政府嚴加管制
    、取締之物，竟仍無視禁令，自友人處收受而非法持有扣案
    槍彈，雖依現有卷證未見其持之違犯其他案件，但對社會安
    寧及善良秩序仍生危害，考量被告各次犯罪動機、目的、手
    段、持有槍枝及子彈之種類、數量及期間長度，暨被告始終
    坦承犯行之犯後態度，兼衡其所述國中畢業之教育程度、前
    從事賣茶葉之工作、月收入約3-5萬元、需扶養父親、姐姐
    等智識程度及家庭經濟生活狀況等一切情狀，分別量處有期
    徒刑5年2月，各均併科罰金3萬元，並均諭知罰金如易服勞
    役，均以1千元折算1日；再考量被告本案所犯2罪均係非法
    持有非制式手槍及子彈，罪質及所侵害之法益均屬相同，且
    二次開始持有之時間相距不遠，衡以刑法第51條所採限制加
    重原則，兼顧刑罰衡平之要求及矯正受刑人之目的，就有期
    徒刑部分及併科罰金部分各合併定應執行有期徒刑5年6月，
    併科罰金3萬元，罰金如易服勞役，以1千元折算1日。另就
    沒收部分說明，扣案如附表編號1、4所示之非制式手槍各1
    支（含彈匣各1個），及如附表編號2所示未經試射之制式子
    彈5顆，屬違禁物，均依刑法第38條第1項規定，宣告沒收，
    核其認事用法並無不當，量刑亦屬妥適。
二、被告上訴除以前述辯解認其已供出槍、彈來源為甲○○，原判
    決未依槍砲彈藥刀械管制條例第18條第4項規定減輕其刑及
    未依刑法第59條規定酌減其刑為不當外，並認原審對其量刑
    所定之應執行刑過重。
三、惟查：
　㈠被告何以無槍砲彈藥刀械管制條例第18條第4項及刑法第59條
    規定之適用乙節，本院業已詳述如前，被告猶執前詞上訴指
    摘原判決不當，此部分上訴並無理由。
　㈡又量刑之輕重，係事實審法院得依職權自由裁量之事項，茍
    已斟酌刑法第57條各款所列情狀而未逾越法定刑度，亦無明
    顯違背罪刑相當原則，不得遽指為違法；上級法院對於下級
    法院之職權行使，原則上應予尊重。查：
　1.原審審理後，審酌被告明知具有殺傷力之非制式手槍、子彈
    為政府嚴加管制、取締之物，竟仍無視禁令持有，雖未見其
    持之違犯其他案件，但對社會安寧及善良秩序仍生危害，並
    考量被告各次犯罪動機、目的、手段、持有槍枝及子彈之種
    類、數量及期間長度，暨被告坦承犯行態度及其所述智識程
    度及家庭經濟生活狀況等情狀，分別量處被告有期徒刑5年2
    月，各均併科罰金3萬元，並均諭知罰金如易服勞役，以1千
    元折算1日，且就所犯各罪合併定應執行有期徒刑5年6月，
    併科罰金3萬元，罰金如易服勞役，以1千元折算1日。原審
    在量刑時，已經就刑法第57條所列各款例示情狀詳為斟酌，
    且僅係就法定最低刑度往上酌加1月（被告所犯各罪經適用
    刑法第47條第1項規定加重其刑後，最輕均應判處有期徒刑5
    年1月），客觀上並無過重之虞。
　2.其次，數罪併罰之定應執行之刑，並非予以犯罪行為人不當
    之利益，為一種特別的量刑過程，乃對犯罪行為人本身及所
    犯各罪之總檢視，依刑法第51條第5 款之規定，採限制加重
    原則，資為量刑自由裁量權之外部界限，並應受法秩序理念
    規範之比例原則、平等原則、責罰相當原則之內部抽象價值
    要求界限之支配，使以輕重得宜，罰當其責，兼顧刑罰衡平
    原則（最高法院100年度台上字第21號判決意旨參照) ；數
    罪併罰定應執行刑之裁量標準，其裁量應兼衡罪責相當及特
    別預防之刑罰目的，具體審酌整體犯罪過程之各罪關係(例
    如各行為彼此間之關聯性（數罪間時間、空間、法益之異同
    性）、所侵害法益之專屬性或同一性、數罪對法益侵害之加
    重效應，及罪數所反應行為人人格及犯罪傾向等情狀綜合判
    斷，為妥適之裁量（最高法院104年度台抗字第718號裁定意
    旨參照) 。本案原審就被告所犯上述二罪，定應執行刑為有
    期徒刑5年6月，僅在各罪最重之刑（5年2月）之上酌加數月
    ，實已審酌被告二次犯行，犯罪起始時間相去不遠，犯罪類
    型及侵害法益同質性甚高，及其於犯後就全部犯行自白之態
    度等因素而為，已屬寬容，客觀上業已依據定應執行刑制度
    的恤刑精神，採限制加重原則，就被告的整體犯行重新檢視
    而妥適量刑，客觀上並無罪刑不相當的情形。
　3.是以，被告上訴指摘原審各罪及應執行刑的量刑過重云云，
    並不可採。
四、綜上，本件被告上訴無理由，應予駁回。
據上論斷，應依刑事訴訟法第368條，判決如主文。
本案經檢察官王宇承提起公訴，檢察官章京文到庭執行職務。
中　　華　　民　　國　　111 　年　　9 　　月　　6 　　日
                  刑事第五庭    審判長法  官　蔡廷宜
                                      法  官　翁世容
                                      法　官  林坤志
以上正本證明與原本無異。
如不服本判決應於收受送達後20日內向本院提出上訴書狀，其未
敘述上訴理由者，並得於提起上訴後20日內向本院補提理由書（
均須按他造當事人之人數附繕本）「切勿逕送上級法院」。
                     　　　　         書記官　凌昇裕  
中　　華　　民　　國　　111 　年　　9 　　月　　6 　　日
附錄本案論罪科刑法條：
槍砲彈藥刀械管制條例第7條
未經許可，製造、販賣或運輸制式或非制式火砲、肩射武器、機
關槍、衝鋒槍、卡柄槍、自動步槍、普通步槍、馬槍、手槍或各
類砲彈、炸彈、爆裂物者，處無期徒刑或七年以上有期徒刑，併
科新臺幣三千萬元以下罰金。
未經許可，轉讓、出租或出借前項所列槍砲、彈藥者，處無期徒
刑或五年以上有期徒刑，併科新臺幣一千萬元以下罰金。
意圖供自己或他人犯罪之用，而犯前二項之罪者，處死刑或無期
徒刑；處徒刑者，併科新臺幣五千萬元以下罰金。
未經許可，持有、寄藏或意圖販賣而陳列第一項所列槍砲、彈藥
者，處五年以上有期徒刑，併科新臺幣一千萬元以下罰金。
意圖供自己或他人犯罪之用，以強盜、搶奪、竊盜或其他非法方
法，持有依法執行公務之人所持有之第一項所列槍砲、彈藥者，
得加重其刑至二分之一。
第一項至第三項之未遂犯罰之。

槍砲彈藥刀械管制條例第12條
未經許可，製造、販賣或運輸子彈者，處一年以上七年以下有期
徒刑，併科新臺幣五百萬元以下罰金。
未經許可，轉讓、出租或出借子彈者，處六月以上五年以下有期
徒刑，併科新臺幣三百萬元以下罰金。
意圖供自己或他人犯罪之用，而犯前二項之罪者，處三年以上十
年以下有期徒刑，併科新臺幣七百萬元以下罰金。
未經許可，持有、寄藏或意圖販賣而陳列子彈者，處五年以下有
期徒刑，併科新臺幣三百萬元以下罰金。
第一項至第三項之未遂犯罰之。未經許可，製造、販賣或運輸子
彈者，處一年以上七年以下有期徒刑，併科新臺幣五百萬元以下
罰金。
未經許可，轉讓、出租或出借子彈者，處六月以上五年以下有期
徒刑，併科新臺幣三百萬元以下罰金。
意圖供自己或他人犯罪之用，而犯前二項之罪者，處三年以上十
年以下有期徒刑，併科新臺幣七百萬元以下罰金。
未經許可，持有、寄藏或意圖販賣而陳列子彈者，處五年以下有
期徒刑，併科新臺幣三百萬元以下罰金。
第一項至第三項之未遂犯罰之。

附表：
編號 扣案物名稱及數量 鑑定結果 證據 1 非制式手搶1支（槍枝管制編號：0000000000號，含彈匣1個）  認係非制式手槍，由仿BERETTA廠M9型手槍外型製造之槍枝，組裝已貫通之金屬槍管而成，擊發功能正常，可供擊發適用子彈使用，認具殺傷力。 內政部警政署刑事警察局110年1月21日刑鑑字第1098020744號鑑定書1份（偵卷第47頁）。 2 制式子彈8顆  送鑑子彈8顆，研判均係口徑9xl9mm制式子彈，採樣3顆試射，均可擊發，認具殺傷力。 同編號1所示證據。  3 非制式子彈10顆  ㈠非制式子彈6顆： 1.送鑑子彈6顆，認均係非制式子彈，由金屬彈殼組合直徑9.0mm金屬彈頭而成，採樣2顆試射：1顆，可擊發，認具殺傷力；1顆，無法擊發，認不具殺傷力。 2.其餘子彈4顆（即內政部警政署刑事警察局110年1月21日刑鑑字第1098020744號鑑定書內載鑑定結果三、（三）部分未經試射之4顆子彈），均經試射：2顆，均可擊發，認具殺傷力；2顆，均無法擊發，認不具殺傷力。 3.綜上，此部分共計3顆子彈有殺傷力、3顆子彈無殺傷力。 ㈡非制式子彈4顆：　 1.送鑑子彈4顆，認均係非制式子彈，由金屬彈殼組合直徑約9.0mm金屬彈頭而成，採樣2顆試射：1顆，可擊發，認具殺傷力；1顆，雖可擊發，惟發射動能不足，認不具殺傷力。 2.其餘子彈2顆（即內政部警政署刑事警察局110年1月21日刑鑑字第1098020744號鑑定書內載鑑定結果三、（四）部分未經試射之2顆子彈），均經試射，均可擊發，認具殺傷力。 3.綜上，此部分共計3顆子彈有殺傷力、1顆子彈無殺傷力。 1.同編號1所示證據。 2.內政部警政署刑事警察局110年4月29日刑鑑字第1100027103號函1份（原審卷第140頁）。 4 非制式手槍1支（槍枝管制編號：0000000000號，含彈匣1個）  認係非制式手槍，由仿手槍外型製造之槍枝，組裝已貫通之金屬槍管而成，擊發功能正常，可供擊發適用子彈使用，認具殺傷力。 同編號1所示證據。 5 非制式子彈17顆  1.送鑑子彈17顆，認均係非制式子彈，由口徑9mm制式空包彈組合直徑約9.0mm金屬彈頭而成，採樣6顆試射，均可擊發，認具殺傷力。 2.其餘子彈11顆（即內政部警政署刑事警察局110年1月21日刑鑑字第1098020744號鑑定書內載鑑定結果三、（一）部分未經試射之11顆子彈），均經試射，均可擊發，認具殺傷力。 3.綜上，此部分17顆子彈均有殺傷力。 同編號3所示證據。